【裁判字號】    98,審司,717
【裁判日期】    981105
【裁判案由】    選任臨時管理人
【裁判全文】
臺灣臺北地方法院民事裁定             98年度審司字第717號
聲  請  人  乙○○
相  對  人  倚強科技股份有限公司
法定代理人  甲○○
上列聲請人聲請選任相對人倚強科技股份有限公司臨時管理人事
件，本院裁定如下：
    主  文
聲請駁回。
聲請程序費用新臺幣壹仟元由聲請人負擔。
  理  由
一、本件聲請意旨略以：伊為相對人倚強科技股份有限公司股東
    ，相對人違法捏造民國98年4月28日董事會會議有進行獨立
    董事提名之審查作業之會議議事錄，且未召開董事會進行獨
    立董事提名之審查、公告作業，明顯違背法律，剝奪並損及
    股東權益，致持有高達發行股份總數53.39%之股東拒絕出席
    相對人公司於98年6月16日召開之98年度第一次股東常會，
    嗣於98年9月11日召開之第二次股東常會仍因持有高達發行
    股份總數51.29%之股東拒絕出席而再次流會。並且相對人公
    司更向法院提出假處分，禁止監察人召開第一次股東臨時會
    。聲請人為維護相對人公司之正常運作及股東權益，聲請選
    任沈聯傑為相對人公司之臨時管理人等語。
二、按董事會不為或不能行使職權，致公司有受損害之虞時，法
    院因利害關係人或檢察官之聲請，得選任一人以上之臨時管
    理人，代行董事長及董事會之職權，公司法第208條之1第1
    項前段定有明文。考其立法意旨，在於公司因董事死亡、辭
    職或當然解任，致董事會無法召開行使職權；或董事全體或
    大部分均遭法院假處分不能行使職權，甚或未遭假處分執行
    之剩餘董事消極地不行使職權，致公司業務停頓，影響股東
    權益及國內經濟秩序，故增訂該條規定，俾符實際。
三、經查，聲請人已自陳相對人公司曾先後於98年6月16日、98
    年9月11日召開股東常會，可見該公司並無董事會不為或不
    能行使職權，召開股東常會之情事。至相對人公司有無本件
    聲請人所指述捏造會議議事錄，應循訴訟程序為實體上判斷
    ，自非選任臨時管理人之非訟程序所得審酌。遑論相對人公
    司若未依公司法第192條之1第7項規定，進行董事提名之審
    查、公告作業，則同條第8項亦有對公司負責人處以罰鍰之
    規範。復查，聲請人未具體舉證釋明因董事不能行使職權致
    該公司有何業務停頓，影響股東權益及國內經濟秩序之情事
    ，自不能僅因公司經營爭執，驟論相對人公司有選任臨時管
    理人之需要。是聲請人之聲請選任沈聯傑為相對人公司之臨
    時管理人，核與公司法第20 8條之1第1項前段所規範選任臨
    時管理人之「董事會不為或不能行使職權，致公司有受損害
    之虞」要件不符，應予駁回。
四、依非訟事件法第21條第1項前段、第24條、民事訴訟法第95
    條、第78條，裁定如主文。
中    華    民    國    98    年    11    月     5    日
                  民事第六庭    法  官  吳定亞
以上正本係照原本作成。
如對本裁定抗告，須於裁定送達後十日之不變期間內，向本院提
出抗告狀。
中    華    民    國    98    年    11    月    5     日
                                書記官  張婕妤

司法院資訊處製作；財團法人民間司法改革基金會備份。
